【裁判字號】    99,易,52
【裁判日期】    990531
【裁判案由】    竊盜
【裁判全文】
臺灣桃園地方法院刑事判決                99年度易字第52號
公  訴  人  臺灣桃園地方法院檢察署檢察官
被      告  丁○○
上列被告因竊盜案件，經檢察官提起公訴（98年度偵字第 13997
號），本院判決如下：
    主  文
丁○○竊盜，累犯，處有期徒刑肆月，如易科罰金，以新臺幣壹
仟元折算壹日。
    事  實
一、丁○○前因違反麻醉藥品管理條例案件，經臺灣新竹地方法
    院以82年度易字第3999號判決判處有期徒刑8 月確定；又因
    違反麻醉藥品管理條例案件，經臺灣高等法院以83年度上易
    字第2859號判決判處有期徒刑7 月確定；復因違反麻醉藥品
    管理條例、槍砲彈藥刀械管制條例等案件，經臺灣高等法院
    以84年度上更一字第910 號判決判處有期徒刑5 年3 月、 4
    月確定，上開數罪刑嗣經臺灣高等法院以85年度聲字第 496
    號裁定定應執行有期徒刑6 年2 月確定；另因違反麻醉藥品
    管理條例案件，經臺灣新竹地方法院以83年度易字第3661號
    判決判處有期徒刑8 月確定，並與前揭案件應執行刑有期徒
    刑6 年2 月接續執行，於民國83年11月8 日入監，於87年 2
    月21日縮短刑期假釋出監並付保護管束，嗣經撤銷假釋，尚
    餘殘刑3 年又14日。復因公共危險案件，經臺灣新竹地方法
    院以87年度訴字第385 號判決判處有期徒刑1 年6 月確定；
    又因公共危險案件，經臺灣高等法院以89年度上更一字第34
    8 號判決判處有期徒刑4 年，嗣經最高法院以89年度台上字
    第7850號判決判處上訴駁回確定，上開二罪刑繼經臺灣高等
    法院以90年度聲字第1599號裁定定應執行有期徒刑5 年5 月
    確定，並與前開殘刑有期徒刑3 年又14日接續執行，於89年
    9 月4 日入監，於95年9 月15日縮短刑期假釋出監並付保護
    管束，嗣經撤銷假釋，前開二公共危險案件復經臺灣高等法
    院以97年度聲減字第204 號裁定就應減刑之罪刑有期徒刑 1
    年6 月，減其刑二分之一為有期徒刑9 月，再與不應減刑之
    罪刑有期徒刑4 年，定應執行有期徒刑4 年8 月確定；另前
    開違反麻醉藥品管理條例案件、違反槍砲彈藥刀械管制條例
    等案件亦經臺灣高等法院以97年聲減字第205 號裁定就其中
    應減刑之罪刑有期徒刑8 月、7 月、4 月，各減刑二分一為
    有期徒刑4 月、3 月15日、2 月，再與不應減刑之罪刑有期
    徒刑5 年3 月，定應執行有期徒刑5 年11月確定，因其假釋
    前已執行之刑期超過應執行之刑，無庸再執行殘刑，而視為
    於96年7 月16日執行完畢。詎猶不知悔悟，竟意圖為自己不
    法之所有，基於竊盜之犯意，於民國98年6 月17日晚上10時
    許，在桃園縣桃園市○○○路309 號前之停車格，竊取丙○○所有之車牌號碼HZB-258 號重型機車，得手後供己代步使
    用。嗣於98年6 月18日凌晨0 時40分許，行經桃園縣龍潭鄉
    ○○路與龍元路口處時，為警察覺有異而當場查獲，並扣得
    鑰匙3 支。
二、案經桃園縣政府警察局龍潭分局報告臺灣桃園地方法院檢察
    官偵查起訴。
    理  由
壹、證據能力部分：
    按被告以外之人於審判外之陳述，雖不符刑事訴訟法第 159
    條之1 至第159 條之4 之規定，而經當事人於審判程序同意
    作為證據，法院審酌該言詞陳述或書面陳述作成時之情況，
    認為適當者，亦得為證據。當事人、代理人或辯護人於法院
    調查證據時，知有刑事訴訟法第159 條第1 項不得為證據之
    情形，而未於言詞辯論終結前聲明異議者，視為有前項之同
    意，刑事訴訟法第159 條之5 定有明文。查本判決所引用以
    下審判外作成之相關供述證據，公訴人、被告於本院準備程
    序、審判期日均表示無意見而不予爭執，亦未於言詞辯論終
    結前聲明異議，本院審酌上開證據資料製作時之情況，尚無
    違法取得及證明力明顯過低之瑕疵，認以之作為證據應屬適
    當，而其餘所依憑判斷之非供述證據，本院亦查無有何違反
    法定程序取得之情形，且上開各該證據均經本院於審判期日
    依法進行證據之調查、辯論，被告於訴訟上之防禦權，已受
    保障，故上開證據資料均有證據能力。
貳、實體部分：
一、訊據被告丁○○就有於98年6 月18日凌晨0 時40分許，騎乘
    車牌號碼HZB-258 號重型機車，行經桃園縣龍潭鄉○○路與
    龍元路口處，經警攔檢盤查，嗣發現該車為丙○○所有遭竊
    之機車等情固供認屬實，惟矢口否認有何竊盜犯行，辯稱：
    車牌號碼HZB-258 號重型機車是伊在桃園縣八德市向友人借
    用，伊沒有偷車云云，經查：
(一)、車牌號碼HZB-258 號重型機車是丙○○所有，於98年6 月17
    日下午4 時許停放在桃園縣桃園市○○○路309 號前停車格
    ，嗣於同日晚上11時許發現遭人竊取，機車領回時鑰匙孔已
    遭人破壞一節，業據證人丙○○於偵訊及本院審理時證述明
    確（見偵查卷第45頁，本院卷第37頁背面至38頁），並有贓
    物認領保管單及車籍查詢基本資料各1 紙附卷可稽（見偵查
    卷第26頁）。又被告於98年6 月18日凌晨0 時40分許，騎乘
    上開重型機車，行經桃園縣龍潭鄉○○路與龍元路口處，經
    警攔檢盤查等情亦據被告坦承不諱，復有桃園縣政府警察局
    龍潭分局扣押筆錄、扣押物品目錄表及查獲現場照片2 張等
    證在卷可按（見偵查卷第29至32頁、第37頁），自堪信為真
    實。
(二)、被告雖辯稱上開機車是伊在桃園縣八德市向友人借用云云，
    惟觀諸其歷次之供述，於警詢原供稱：車號HZB-258 號重型
    機車是我綽號「螃蟹」的朋友於98年6 月17日晚上10時許，
    在桃園縣八德市借給我使用的，「螃蟹」年齡大約35歲、身
    高約170 公分、身材肥胖約80公斤，「螃蟹」將該車交給我
    使用時，現場只有我們兩個人云云（見偵查卷第9 至11頁）
    ；於第一次偵訊時則稱：我在八德夜市找到我綽號「小毛」
    的朋友，我跟「小毛」說我今天找不到「阿丁」，要回竹北
    ，「小毛」就叫一個綽號「螃蟹」的男子騎機車借我，「螃
    蟹」騎機車來時，「小毛」跟「螃蟹」說：騎一台機車借「
    阿池仔」，說完他就走了云云（見偵查卷第39頁、第41頁）
    ；嗣於第二次偵訊時另改稱：車號HZB-258 號重型機車是綽
    號「螃蟹」的人交給我的，「螃蟹」真實姓名為甲○○，瘦
    瘦的、約165 公分、60公斤、30歲左右云云（見偵查卷第50
    頁）；嗣經本院傳喚證人甲○○到庭，被告再翻稱該人非其
    認識之友人，甲○○原名「乙○○」云云（見本院卷第39頁
    ）；繼經本院傳喚證人乙○○到庭，復再翻稱伊當時係向「
    布丁」借車，「布丁」就是「阿丁」，「阿丁」就是「乙○○」云云（見本院99年5 月21日審判筆錄第5 頁），細譯被
    告歷次所述，被告對於當日究係向何人借車一節，忽而稱是
    向「螃蟹」借車、忽而又稱係向「布丁」借車；對於借車人
    之特徵，亦時而稱「身高約170 公分、身材肥胖約80公斤」
    、時而又稱「瘦瘦的、約165 公分、60公斤」，對於借車當
    時有何人在場一節，亦時而稱「現場只有我和螃蟹兩個人」
    、時而或稱「除螃蟹之外，尚有小毛在場」，是被告對於當
    日究係向何人借車、該人之特徵、借車時有何人在場等重要
    情節，其前後供述均有矛盾不一之情，所辯機車是向友人借
    用，伊沒有偷車云云，顯難採信。
(三)、至於證人乙○○雖到庭證稱：98年6 月間，被告打電話給我
    ，說他人在桃園沒有錢可以回家，叫我借錢給他，或是借車
    讓他騎車回去，剛好我朋友徐新曉騎車跑來大溪找我，我就
    向徐新曉借車，結果徐新曉說他以前在宜蘭跟被告一起被關
    過，我問徐新曉方不方便載被告回家，他說「可以，剛好這
    麼久沒有見到丁○○了」，徐新曉就騎車去載被告，徐新曉
    的綽號是「曉哥」、「新哥」，小毛和「螃蟹」都不是徐新
    曉云云（見本院卷99年5 月21日審判筆錄第3 頁），惟此與
    被告前開所述係當場向「螃蟹」借車之情節已大相逕庭，佐
    以證人乙○○另證稱：沒有人稱呼伊「螃蟹」、「甲○○」
    ，也沒有自稱「甲○○」等語，與被告所稱：「螃蟹」就是
    甲○○、甲○○原名乙○○云云，均有不符，益證其證稱係
    徐新曉騎車至桃園載被告云云，要屬勾串迴護被告之詞，不
    足採信。
(四)、綜上所述，被告上開所辯情詞，無非事後卸責之語，委無可
    採。本件事證明確，其犯行堪以認定，應予依法論科。
二、核被告所為，係犯刑法第320 條第1 項之竊盜罪。被告有上
    揭所述之科刑執行完畢紀錄，此有臺灣高等法院被告前案紀
    錄表附卷可按，其於徒刑執行完畢後，5 年以內故意再犯本
    件有期徒刑以上之罪，為累犯，應依刑法第47條第1 項規定
    加重其刑。爰審酌被告正值壯年，不思憑藉己力，循正當管
    道獲取財物，竟因一時貪念，竊取他人機車1 部以供己代步
    之用，所為顯屬非是，犯後復一再飾謝狡辯，態度不佳，未
    見絲毫悔悟之意，兼衡被告犯罪之動機、目的、手段、生活
    狀況、智識程度及其素行等一切情狀，量處如主文所示之刑
    ，並諭知易科罰金之折算標準。至於扣案之鑰匙3 支，被告
    於警詢、偵訊迄至本院審理時，均否認該物為其所有，復查
    無確切證據足認係被告所有之物，爰不予宣告沒收，附此指
    明。
據上論斷，應依刑事訴訟法第299 條第1 項前段，刑法第320 條
第1 項、第47條第1 項、第41條第1 項前段，刑法施行法第1 條
之1 第1 項、第2 項前段，判決如主文。
本案經檢察官周芝君到庭執行職務。
中    華    民    國    99    年    5     月    31    日
                  刑事第五庭  法  官  劉淑玲
以上正本證明與原本無異。
如不服本判決應於收受判決後10日內向本院提出上訴書狀，並應
敘述具體理由。其未敘述上訴理由者，應於上訴期間屆滿後20日
內向本院補提理由書(均須按他造當事人之人數附繕本)「切勿逕
送上級法院」。
                              書記官  許婉茹
中    華    民    國    99    年    6     月    1     日
附錄論罪科刑法條：
刑法第320 條：
意圖為自己或第三人不法之所有，而竊取他人之動產者，為竊盜
罪，處5 年以下有期徒刑、拘役或5 百元以下罰金。
意圖為自己或第三人不法之利益，而竊佔他人之不動產者，依前
項之規定處斷。
前二項之未遂犯罰之。

司法院資訊處製作；財團法人民間司法改革基金會備份。
